臺灣臺南地方法院刑事判決
111年度交簡上字第240號
上  訴  人  臺灣臺南地方檢察署檢察官
被      告  鄭旭恭


上列上訴人因被告過失傷害案件，不服本院中華民國111年7月27
日第一審簡易判決（111年度交簡字第2019號，聲請簡易判決處
刑書案號：110年度偵字第24712號）提起上訴，本院管轄之第二
審合議庭判決如下：
    主  文
上訴駁回。
鄭旭恭緩刑貳年。
    事實及理由
一、本判決理由所援用之證據資料（含供述證據及非供述證據）
    ，被告、檢察官於本院審理時同意作為證據，依刑事訴訟法
    第159條之5第1項規定，認均有證據能力。本案經本院審理
    結果，認第一審判決以被告係犯刑法第284條前段之過失傷
    害罪，並以被告符合自首規定，爰依刑法第62條前段之規定
    減輕其刑，原審認事用法、量刑均無不當，應予維持，除證
    據部分補充「被告於本院審理程序之自白」、事實部分補充
    「被告考領有普通小型車駕駛執照」外，餘均引用第一審簡
    易判決書記載之事實、證據及理由（如附件）。
二、檢察官固依告訴人請求提起上訴，並指稱原審量刑過輕等語
    。然關於刑之量定，係實體法上賦予法院得為自由裁量之事
    項，倘其未有逾越法律所規定之範圍，除顯有失出入等科罰
    與罪責不相當之情形外，應予尊重，不得任意加以指摘。經
    查，原審業已就刑法第57條規定例示敘明所審酌之各該情事
    ，考量被告駕駛自用小客車，疏未注意起駛前應讓行進中車
    輛先行因而肇事，並致告訴人戴源佑受有如附件起訴書犯罪
    事實欄所載之傷害，實屬不該；兼衡被告車輛駛出之社區停
    車場外牆，設有明顯之警示燈，當有車輛駛出該停車場時，
    該警示燈即由綠燈轉為紅燈，有現場監視錄影翻拍畫面附卷
    可稽(警卷第19、21頁)，告訴人疏未注意上揭燈號進而肇事
    ，亦有未注意車前狀況之過失，暨被告素行（見臺灣高等法
    院被告前案紀錄表）、家庭經濟狀況、犯後坦承犯行等一切
    情狀，以被告之責任為基礎，在適法範圍內行使其量刑之裁
    量權，並未逾越法定刑度，亦無量刑顯然失當等裁量權濫用
    之情形。本院經核原判決認事用法，並無不合，量處被告「
    罰金新臺幣3千元，如易服勞役，以新臺幣壹仟元折算壹日
    」亦稱妥適。從而，上訴意旨指摘本案量刑過輕，自非有理
    ，應予駁回。
三、被告未曾因故意犯罪受有期徒刑以上刑之宣告，此有臺灣高
    等法院被告前案紀錄表可稽，其因一時失慮，致罹刑章，然
    犯罪後坦承犯行，其經此偵、審教訓後，應知所警惕，信無
    再犯之虞，且被告已與告訴人調解成立，有調解筆錄（本院
    卷第65頁）可按，被告已給付賠償金完畢，有向告訴人確認
    後之本院公務電話紀錄可憑，告訴人請求給予被告緩刑機會
    ，故本院認所宣告之刑以暫不執行為適當，依刑法第74條第
    1項第1款之規定宣告緩刑2 年，以啟自新。
據上論斷，應依刑事訴訟法第455之1第1項、第3項、第364條、
第368條、第373條，判決如主文。　　
本案經檢察官許家彰提起公訴，檢察官蘇聖涵到庭執行職務。
中　　華　　民　　國　　111 　年　　11　　月　　29　　日
　　　　　　　　　刑事第三庭   審判長法　官 鄭文祺
　　　　　　　　　                   法  官 鄭燕璘
　　　　　　　　　                   法  官 郭瓊徽
以上正本證明與原本無異。
不得上訴。
                                     書記官 王珮君
中　　華　　民　　國　　111 　年　　11　　月　　29　　日
附錄
中華民國刑法第284條
因過失傷害人者，處1年以下有期徒刑、拘役或10萬元以下罰金
；致重傷者，處3年以下有期徒刑、拘役或30萬元以下罰金。